【裁判字號】    99,易,1079
【裁判日期】    990804
【裁判案由】    竊盜等
【裁判全文】
臺灣高雄地方法院刑事判決              99年度易字第1079號
公  訴  人  臺灣高雄地方法院檢察署檢察官
被      告  甲○○
            丙○○
上列被告因竊盜等案件，經檢察官提起公訴（99年度偵字第9640
號），本院判決如下：
    主  文
甲○○共同犯竊盜罪，累犯，處有期徒刑月，如易科罰金，以
新臺幣壹千元折算壹日；又犯竊盜罪，累犯，處有期徒刑月，
如易科罰金，以新臺幣壹千元折算壹日；又犯恐嚇危害安全罪，
累犯，處有期徒刑肆月，如易科罰金，以新臺幣壹千元折算壹日
。應執行有期徒刑玖月，如易科罰金，以新臺幣壹千元折算壹日
。
丙○○共同犯竊盜罪，處有期徒刑月，如易科罰金，以新臺幣
壹千元折算壹日。
    事  實
一、甲○○前因違反毒品危害防制條例案件，經本院以96年度簡
    字第3895號判處有期徒刑2 月確定，於民國97年7 月7 日易
    科罰金執行完畢，仍不知悔改。
二、甲○○與丙○○僅因貪圖小利，竟共同基於意圖為自己不法
    所有之犯意聯絡，先於99年3 月11日上午9 時許，共同前往
    丁○○所經營、位於高雄縣岡山鎮○○路2 號之飾品攤，佯
    裝欲選購玉器，由甲○○藉故與丁○○說話以引開丁○○之
    注意力，隨即由丙○○徒手竊取丁○○所有、置放於上開攤
    位之玉鐲1 個得手，2 人隨即離開現場。甲○○食髓知味，
    復另意圖為自己不法之所有，再於同日上午10時30分許，返
    回上開攤位佯欲購買玉鐲，趁丁○○推銷玉鐲未及注意之際
    ，利用左手持經攤開之玉鐲包裝紙，遮住右手竊取紙下攤位
    上另一玉鐲之動作，隨即將右手所拿取之玉鐲放入口袋中，
    而再度徒手竊取丁○○所有、置於該攤位之玉鐲1 個得手後
    離去。嗣甲○○於同日下午1 時許，再度獨自前往上開攤位
    ，然因丁○○於上午已透過攤位上之錄影機錄得甲○○之上
    揭竊盜行為，即向甲○○表示若全數返還贓物，可不追究後
    ，隨即與同在攤位幫忙之乙○○開始收攤，詎甲○○為迫丁○○善了，竟復基於恐嚇之犯意，先向丁○○恫稱：「如果
    敢報警，就不讓妳在這裡作生意。」等語，使丁○○心生畏
    懼，而報警求救，迨員警到場處理後，復先衝向丁○○作欲
    毆打之勢，續以臺語向丁○○恫稱：「要報警妳就報警，妳
    太假肖，我要叫人來亂，不讓妳繼續在這裡作生意」等語，
    而以此等加害身體、自由、財產之言語及動作，使丁○○心
    生畏懼，致生危害於丁○○之安全。
三、案經丁○○訴由高雄縣政府警察局岡山分局報告臺灣高雄地
    方法院檢察署檢察官偵查後提起公訴。
    理  由
一、按被告以外之人於審判外之陳述，雖不符刑事訴訟法第159
    條之1 至第159 條之4 之規定，而經當事人於審判程序同意
    作為證據，法院審酌該言詞陳述或書面陳述作成時之情況，
    認為適當者，亦得為證據，刑事訴訟法第159 條之5 第1 項
    定有明文。本件檢察官、被告2 人於本院審判程序時，就本
    判決所引用之審判外言詞或書面陳述，均明示同意有證據能
    力，本院認該具有傳聞證據性質之證據，其取得過程並無瑕
    疵，且與待證事實具有關聯性，證明力非明顯過低，以之作
    為證據係屬適當，認俱得為證據。
二、訊據被告甲○○、丙○○對如事實欄所載之竊盜犯行均坦承
    不諱，然被告甲○○另矢口否認有何如事實欄所載之恐嚇犯
    行，辯稱：伊當天有喝酒，所以說話比較大聲，但完全不記
    得說過什麼云云。經查：
  (一)被告甲○○、丙○○有如事實欄所載之竊盜犯行，業經告訴
    人丁○○於警詢及偵查中指訴歷歷，並與證人乙○○於警詢
    及偵查中所證述之情節相符，此外，並有贓物認領保管單、
    監視錄影光碟暨錄影畫面翻拍照片、現場及贓物照片及與錄
    影光碟顯示畫面互可勾稽之被告甲○○左手食指刺青照片在
    卷可憑，足認被告2 人之自白與事實相符，堪信為真實。
  (二)另被告甲○○雖以上詞置辯，然據告訴人於警詢時、偵查中
    均指稱：被告甲○○以言詞恐嚇伊，說要讓伊沒辦法繼續在
    岡山做生意，讓伊心生畏懼害怕等語，核與證人乙○○於警
    詢時、偵查中及本院審理時所證：被告2 人偷玉鐲之後，不
    知道為何又回來到攤位，伊阿姨即告訴人就對她們說，有拍
    到行竊的畫面，請把偷走的玉鐲還回來，不知道為何她們就
    不走，還一直在告訴人的攤位講電話，伊與告訴人就開始收
    攤，被告甲○○看到伊等在收攤，以為伊等要報警，就很生
    氣地說，妳們不要收，如果敢報警的話，就讓妳們不能繼續
    在這裡做生意等言語，告訴人就很害怕報警了，後來被告甲○○在警察來了以後，不但不聽警察制止，還隨意拿攤位上
    之戒指亂丟，告訴人就拿V8拍她的行為，她就生氣作勢要打
    伊阿姨，並用臺語說，要叫人來亂，讓告訴人以後沒辦法作
    生意等語，以及證人即到場員警史燦輝於偵查中及本院審理
    時證稱：伊到場後，為了隔開被告2 人，讓被告丙○○置身
    在伊左側，讓被告甲○○置身在伊右側，被告甲○○肢體動
    作很大，還用手翻動告訴人攤位上之物品，伊出聲制止，正
    向左注意被告丙○○時，右眼餘光發現被告甲○○有衝向告
    訴人欲掌摑臉部的動作，但是不確定有無打到，因為告訴人
    有指被告甲○○竊盜，被告甲○○可能突然脾氣來了，就用
    臺語對告訴人說：『要報警妳就報警，妳太假肖，我要叫人
    來亂，不讓妳繼續在這裡作生意』等語，情節相符，足認被
    告甲○○確有如事實欄所述之加害身體、自由、財產之言詞
    及動作，恐嚇告訴人，使告訴人心生畏懼，致生危害於安全
    之事實，被告甲○○空言否認犯罪，泛以上詞置辯以圖卸責
    ，均不可採。
  (三)綜上，本件事證明確，被告2 人犯行均堪認定，應依法論科
    。
三、核被告甲○○所為，係犯刑法第320 條第1 項之普通竊盜罪
    （共2 罪）及刑法第305 條之恐嚇罪；被告丙○○所為，則
    係犯刑法第320 條第1 項之普通竊盜罪（1 罪）。被告丙○○所犯竊盜罪，與被告甲○○有犯意聯絡與行為分擔，應論
    以共同正犯。被告甲○○於密接之時間，於同一地點，反覆
    為恐嚇行為，數次侵害同一法益，應包括論以一罪，為接續
    犯。被告甲○○前後2 次竊盜及1 次恐嚇犯行，犯意各別，
    行為互殊，應分論併罰。被告甲○○有如犯罪事實欄所載之
    前案與執行紀錄，有臺灣高等法院被告前案紀錄表存卷可按
    ，其於有期徒刑之執行完畢後，5 年內故意再犯本件有期徒
    刑以上之各罪，均為累犯，應依刑法第47條第1 項前段之規
    定加重其刑。爰審酌被告2 人其正值青壯，卻不思循正途取
    得所需，反以如犯罪事實欄所載之手段竊取告訴人之財物，
    其犯罪之動機、目的實屬可議，並對告訴人等人造成如犯罪
    事實欄所載之損害，被告甲○○於告訴人發覺竊盜後，竟不
    聽到場員警制止，惱羞成怒，以如犯罪事實欄所載之手段恐
    嚇告訴人，欲逼迫告訴人善了，以及被告2 人犯後企圖串供
    ，飾詞狡辯矢口否認犯行，及至本院審理期間無法自圓其說
    ，始就竊盜犯行部分坦承不諱，然被告甲○○仍始終矢口否
    認恐嚇犯行之態度，併斟酌被告甲○○國中畢業之智識程度
    ，現在飲料店工作之生活狀況，被告丙○○高職肄業之智識
    程度，現從事送貨員，每月收入35000 元之生活狀況，被告
    甲○○有如犯罪事實欄所載之前案與執行紀錄，另被告丙○○則無前科（有臺灣高等法院被告前案紀錄表在卷足參），
    以及所竊贓物業經告訴人取回，然被告2 人迄今亦尚未表示
    悔意並向告訴人道歉，經告訴人當庭表達希望被告2 人接受
    制裁之意旨等一切情狀，分別量處如主文所示之刑，並就被
    告甲○○所受多數有期徒刑之宣告，定其應執行之刑，復斟
    酌被告2 人上開犯罪各節，各宣告易科罰金之折算標準如主
    文。
據上論斷，應依刑事訴訟法第299 條第1 項前段，刑法第28條、
第320 條第1 項、第305 條、第47條第1 項、第41條第1 項、第
8項 、第51條第5 款，刑法施行法第1 條之1 ，判決如主文。
本案經檢察官張貽琮到庭執行職務。
中    華    民    國    99    年    8     月    4     日
                  刑事第十四庭  審判長法  官  陳銘珠
                                      法  官  林揚奇
                                      法  官  張凱鑫
以上正本證明與原本無異。
如不服本判決應於收受送達後10日內向本院提出上訴書狀，並應
敘述具體理由；如未敘述上訴理由者，應於上訴期間屆滿後20日
內向本院補提理由書（均須按他造當事人之人數附繕本）「切勿
逕送上級法院」。
中    華    民    國    99    年    8     月    4     日
                                      書記官  董明惠
附錄本件所犯法條
中華民國刑法
第320條（普通竊盜罪、竊佔罪）
意圖為自己或第三人不法之所有，而竊取他人之動產者，為竊盜
罪，處5 年以下有期徒刑、拘役或5 百元以下罰金。
意圖為自己或第三人不法之利益，而竊佔他人之不動產者，依前
項之規定處斷。
前二項之未遂犯罰之。
第305條（恐嚇危害安全罪）
以加害生命、身體、自由、名譽、財產之事，恐嚇他人致生危害
於安全者，處2 年以下有期徒刑、拘役或3 百元以下罰金。

司法院資訊處製作；財團法人民間司法改革基金會備份。
